臺灣高等法院高雄分院刑事判決　　　　　　　　　　九十三年度上易字第二三三號
　　上　訴　人　臺灣高雄地方法院檢察署檢察官
　　被　　　告　戊○○
右上訴人因被告竊盜案件，不服臺灣高雄地方法院九十三年度易字第一四一號中華民
國九十三年三月十六日第一審判決（起訴案號：臺灣高雄地方法院檢察署九十二年度
偵字第一九六八六號；併辦案號九十三年度偵字第二三七、六六九、一八０二號、七
一０二號）提起上訴，本院判決如左：
      主  文
原判決撤銷。
戊○○連續踰越牆垣竊盜，處有期徒刑壹年貳月。扣案鑰匙壹支沒收。
      事  實
一、戊○○前有違反肅清煙毒條例、槍砲彈藥刀械管制條例等前科，經判處徒刑並定
    執行刑為有期徒刑七年三月，又因肅清煙毒條例案件經本院判處有期徒刑七年三
    月，二案接續執刑，刑期自八十三年七月五日起算，指揮書執畢日期為九十七年
    十二月三十一日，嗣於八十九年九月二十八日假釋出監，詎不知悔改，基於意圖
    為自己不法所有之概括犯意，於
（一）九十二年九月二十四日下午三時三十分許，夥同與其有共同不法所有犯意聯絡
      及行為分擔之許武榮（業於九十二年十二月二十二日死亡，另經原審為不受理
      判決），由許武榮騎乘車牌號碼ＤＺＦ─二０九號機車後載戊○○，共同前往
      高雄縣橋頭鄉○○路六十之一號附近之空地，先由許武榮以布塊蓋住機車車牌
      企圖掩飾後，復由二人徒手竊取乙○○所有之氧氣鋼瓶、乙炔鋼瓶各一瓶，得
      手後，將上開鋼瓶搬至前開許武榮騎乘機車之腳踏板處，欲載運離去之際，為
      在場之蔡美人發現有異，上前攔阻質問，並立即以電話通知乙○○，乙○○旋
      到場並報警處理而當場逮捕許武榮，惟戊○○趁隙逃逸。
（二）九十二年十二月十一日下午六時許，在高雄市○○區○○里○○路「左營國小
      」大門旁，以自備之鑰匙一支，竊取王均所有、交由丙○○使用（併辦意旨誤
      載為丙○○所有）之ＯＥＭ－六五二重型機車一部，得手後，供己騎乘代步使
      用；嗣於同年月二十六日上午八時，戊○○騎乘上開機車，在高雄市○○區○○街與右昌街一八七巷口，為警當場查獲，並扣得其所有之鑰匙一支。
（三）九十三年一月二日下午一時許，翻越牆垣進入設在高雄市○○區○○路一三三
      號旁柯﹖之「毅芳企業有限公司」倉庫內，竊取鐵管十支，於得手後欲離去時
      ，為薛勝文當場發現而報警查獲。
（四）九十三年一月十三日十二時許，在高雄市○○區○○街一二五巷口，竊取丁○○所有車牌號碼ＸＤＯ－三一０號之機車一部，得手後，供己騎用；嗣於翌日
      即同年月十四日下午四時十五分許，戊○○騎乘上開機車搭載不知情之郭龍飛
      ，在高雄縣梓官鄉○○○路旁為警當場查獲。
（五）九十三年二月二十日上午十時二十分許，在高雄市○○區○○街六十一號前，
      竊取歐忠勇所有之腳踏車一輛，經路人告知歐忠勇並報警後，於同日十時三十
      分許，在高雄市○○區○○路與藍昌路三六０巷口為警查獲。
二、案經高雄縣政府警察局岡山分局、高雄市政府警察局左營分局移送臺灣高雄地方
    法院檢察署檢察官偵查後，聲請簡易判決處刑及移送併案審理，經臺灣高雄地方
    法院高雄簡易庭認不宜以簡易判決處刑，改依通常程序審理。
      理  由
一、訊據被告戊○○，對右揭（二）（三）之事實坦承不諱，其餘則矢口否認有竊盜
    犯行，辯稱（一）部分是伊以前老闆許武榮叫伊去幫忙搬東西，如伊有心偷，不
    會偷空鋼瓶，且當時只有一女子要攔截也攔不住，伊因看有人來打許武榮害怕才
    逃跑；（四）部分部分機車是向洪志強借的，伊不知是贓車；（五）部分腳踏車
    是在腳踏車旁的工地向「坤仔」借的云云。
二、右揭事實欄所示（二）、（三）之犯罪事實，被告自白竊盜犯行，核與被害人丙○○、柯  於警詢中指訴之失竊情節相符，並經證人薛勝文於本院調查時指訴明
    確，復有被害人立具之贓物認領保管收據二紙、現場查獲照片七張附卷可稽，及
    被告所有供竊取上開機車用之鑰匙一支扣案可資佐證，足徵被告上開自白與事實
    相符，堪予採憑。
三、被告雖否認其餘犯行，惟查：
（一）前開事實（一）之犯罪事實，已據被害人乙○○於警詢及偵訊中指訴綦詳，並
      經證人蔡美人於警詢及原審審理中證稱：我看到許武榮、戊○○二人騎乘機車
      前來我們檳榔攤旁邊空地，許武榮拿出布蓋住機車車牌，他們二人共同搬鋼瓶
      ，我上前攔阻，並質問他們為何將鋼瓶帶走，戊○○說是老闆要他搬鋼瓶，我
      問他老闆姓什麼，他答不出來，就要許武榮快將車騎走，我橫阻他面前不讓他
      們離去，乙○○趕來後與他們拉扯，後來警方到場將騎機車之許武榮逮捕，但
      坐在後座之戊○○趁機逃跑等語明確（原審卷第八九頁），又共犯許武榮否認
      有邀約戊○○同至上址搬運鋼瓶情事，於偵訊中辯稱：是戊○○說有人要送他
      氧氣鋼瓶及乙炔鋼瓶，因戊○○沒有機車，叫我載他去拿等語，參以若真係許
      武榮要被告幫忙搬東西，則何以蔡美人質問被告老闆姓什麼，當時許武榮亦在
      場，何以被告答不出來老闆是何人，亦未指明係許武榮要伊搬東西？被告所辯
      ，係事後卸責之詞，無足採信。此外，復有被害人出具之贓物認領保管收據一
      紙及查獲現場照片四張附卷可佐，被告上開犯行，應堪認定。
（二）前開事實（四）之犯罪事實，已據被害人丁○○於警詢中指訴綦詳，並有其立
      具之贓物認領保管收據一紙在卷可憑，且被告亦坦承確有騎乘上開機車搭載不
      知情之郭龍飛為警查獲等情不諱，雖被告辯稱：該機車是我向綽號「強仔」之
      洪志強借的，是在九十三年一月十四日為警查獲當日下午三點多，在楠梓區興
      中橋下借的，我不知道是贓車云云，惟證人洪志強於警詢中堅決否認出借予被
      告該車，證人陳國明亦於警詢中證稱：洪志強九十三年一月十四日上下班係由
      我騎機車搭載他等語明確，又依證人郭龍飛於警詢中證稱：當甲下午三點左右
      ，被告騎乘機車來楠梓區右昌「元帥廟」載我等語，果如被告所稱：該車係於
      當日三點多左右向洪志強借得等情為真，其豈有於三點時即可抵達上址搭載證
      人郭龍飛之理？所辯顯有矛盾，益證其上開所辯顯係事後畏罪避就之詞，難以
      採信，其上開竊盜事實，亦堪認定。
（三）前開事實（五）之犯罪事實，已據被害人歐忠勇於警詢中指訴綦詳，並有其立
      具之贓物認領保管收據一紙在卷可憑，且被告亦坦承確有騎乘上開腳踏車為警
      查獲等情不諱，雖被告辯稱該腳踏車係向「坤仔」借的，惟被告就「坤仔」供
      稱係平日工作同事，卻不知其真實姓名及詳細住址，亦不知平時在那裡活動，
      則被告如何將腳踏車返還「坤仔」？被告所辯顯與常情有違，不足採信，其犯
      行亦堪認定。綜上所述，本件事證已臻明確，被告前開連續竊盜犯行，均堪認
      定。
四、核被告戊○○所為，係第一、二、四、五次犯刑法第三百二十條第一項之普通竊
    盜罪、第三次係犯刑法第三百二十一條第一項第二款之踰越牆垣加重竊盜罪。被
    告戊○○與許武榮就上開事實（一）竊盜犯行，有犯意之聯絡及行為之分擔，均
    為共同正犯。又被告上開五次共同竊盜、加重竊盜及普通竊盜等犯行，時間緊接
    ，所犯又係基本構成要件相同之罪，顯係基於概括犯意反覆為之，為連續犯，應
    依刑法第五十六條之規定，從重論以刑法第三百二十一條第一項第二款踰越牆垣
    加重竊盜罪。公訴人雖只就犯罪事實（一）部分起訴，惟其餘部分與前開論罪科
    刑部分有連續犯之裁判上一罪關係，復經檢察官移送併辦，依審判不可分原則，
    本院自應併予審理，附此敘明。
五、原審為論罪科刑之判決，固非無見，惟查犯罪事實（五）部分原審未及審理（檢
    察官於原審審理期間未移送併辦），即有欠週延。檢察官以前開事實與原判決認
    定之犯罪事實有裁判上一罪之關係，提起上訴，為有理由，自應予撤銷改判。爰
    審酌被告前有麻藥、槍砲等前科，素行不佳，甫於八十九年九月二十八日假釋出
    監，有臺灣高等法院被告全國前案紀錄表及臺灣高雄地方法院檢察署刑案資料查
    註紀錄表各一份在卷可稽，仍不知悔悟，本次復連續多次竊取他人財物，嚴重危
    害他人財產安全，破壞社會治安，實無可恕，惟念其犯後已坦承部分犯行，未攜
    帶兇器、工具竊取之犯罪情節非重，所竊得財物之價值亦屬非鉅等一切情狀，量
    處如主文所示之刑，以資懲儆。另扣案之鑰匙一支，為被告所有供犯罪所用之物
    ，已據被告於偵訊中供承明確，爰依刑法第三十八條第一項第二款之規定，宣告
    沒收。
六、臺灣高雄地方法院檢察署九十三年度偵字第七一０二號移送併辦意旨另以：被告
    戊○○於九十三年二月二十五日中午十二時至二十七日上午十一時許，在高雄左
    營區莒光地區某巷口及高雄市○○區○○路與大學十一街口旁建築空地，分別竊
    取被害人方慶重所有車牌號碼ＹＨ─０九八二號自用小貨車一輛及不詳被害人所
    有之板模支撐鐵架一百二十一支，認被告此部分亦涉有竊盜犯行。惟查被告戊○○於警訊、偵查及本院審理時，均否認有此部分竊盜犯行，辯稱是「弘仔」偷的
    ，要伊幫忙賣等語。而本件貨車及板模支撐鐵架係何智弘所竊取，業據何智弘於
    警訊、偵查中自白明確，核與被告所辯情節相符，此外公訴人並未舉證提出積極
    證據足認被告有此部分竊盜犯行，本院自無從併予審理，至於被告是否涉及贓物
    犯行，自應由檢察官另行處理。
據上論結，應依刑事訴訟法第三百六十九條第一項前段、第三百六十四條、第二百九
十九條第一項前段、刑法第五十六條、第三百二十一條第一項第二款、第三十八條第
一項第二款，判決如主文。
本案經檢察官王登榮到庭執行職務。
中      華      民      國    九十三    年      六      月     十七     日
                              臺灣高等法院高雄分院刑事第一庭
                                  審判長法官  吳水木
                                        法官  洪慶鐘
                                        法官  趙文淵
右正本證明與原本無異。
不得上訴。
                                  法院書記官  吳新貞
中    華    民    國      九十三      年      六      月      十七      日
附錄：本判決論罪科刑法條
刑法第三百二十條第一項
意圖為自己或第三人不法之所有，而竊取他人之動產者，為竊盜罪，處五年以下有期
徒刑、拘役或五百元以下罰金。
刑法第三百二十一條第一項第二款
  犯竊盜罪而有左列情形之一者，處六月以上、五年以下有期徒刑：
  二  毀越門扇、牆垣或其他安全設備而犯之者。
